臺灣彰化地方法院刑事判決　　　　　　　　　　　　九十三年度訴字第一四八四號
　　公　訴　人　臺灣彰化地方法院檢察署檢察官
　　被　　　告　乙○○○
　　　　　　　　丙○○
右列被告等因竊盜等案件，經檢察官提起公訴（九十三年度偵字第六０四四號、第七
九九二號），於本院準備程序中，被告等就被訴事實為有罪之陳述，經本院合議庭裁
定改依簡式審判程序審理，並判決如左：
    主  文
乙○○○攜帶兇器，踰越安全設備，於夜間侵入住宅竊盜，處有期徒刑捌月。又共同
連續行使偽造私文書，足以生損害於他人，處有期徒刑捌月。扣案之晶片卡一張（晶
片序號：00000000000000000000）、ＮＯＫＩＡ二一○○型手
機一支，沒收之。台灣大哥大股份有限公司門號：0000000000號行動電話
服務申請書（一式三聯）上偽造之「甲○○」署押共六枚，同意書上偽造之「甲○○
」署押一枚；東信電訊股份有限公司門號：0000000000號行動電話服務申
請書（一式二聯）上偽造之「甲○○」署押共四枚；和信電訊股份有限公司門號：0
000000000號行動電話服務申請書（一式四聯）上偽造之「甲○○」署押共
八枚，門號：0000000000服務異動申請書（一式三聯）上偽造之「甲○○
」署押共六枚；遠傳電信股份有限公司門號：0000000000號異動服務申請
書（一式二聯）上偽造之「甲○○」署押共四枚；領卡領機簽收切結書上偽造之「甲○○」署押共四枚；東信電訊股份有限公司門號：0000000000號行動電話
服務申請書（一式四聯）上偽造之「甲○○」署押共八枚，沒收之。主刑部分應執行
有期徒刑壹年參月。
丙○○共同連續行使偽造私文書，足以生損害於他人，處有期徒刑柒月。扣案之晶片
卡一張（晶片序號：00000000000000000000）、ＮＯＫＩＡ二
一○○型手機一支，沒收之。台灣大哥大股份有限公司門號：0000000000
號行動電話服務申請書（一式三聯）上偽造之「甲○○」署押共六枚，同意書上偽造
之「甲○○」署押一枚；東信電訊股份有限公司門號：0000000000號行動
電話服務申請書（一式二聯）上偽造之「甲○○」署押共四枚；和信電訊股份有限公
司門號：0000000000號行動電話服務申請書（一式四聯）上偽造之「甲○○」署押共八枚，門號：0000000000服務異動申請書（一式三聯）上偽造
之「甲○○」署押共六枚；遠傳電信股份有限公司門號：0000000000號異
動服務申請書（一式二聯）上偽造之「甲○○」署押共四枚；領卡領機簽收切結書上
偽造之「甲○○」署押共四枚；東信電訊股份有限公司門號：0000000000
號行動電話服務申請書（一式四聯）上偽造之「甲○○」署押共八枚，沒收之。
    事  實
一、乙○○○意圖為自己不法所有，於民國九十三年七月二十三日夜間凌晨二至三時
    （起訴書誤載為：九十三年七月二十二日夜間某時），先竊取甲○○所有置於彰
    化縣彰化市○○路七十一巷九之一號住宅門口工具箱內，客觀上質地堅硬可供凶
    器使用，且對人之身體、生命易生危險之螺絲起子一支（未扣案），再接續以上
    開螺絲起子撬開彰化縣彰化市○○路七十一巷九之一號甲○○之住宅一樓之窗戶
    ，自窗戶爬入侵入該住宅，於客廳內竊取甲○○所有之皮包一只得手，該皮包內
    有甲○○之身分證、健保卡及現金新台幣（下同）二千餘元。
二、乙○○○、丙○○另行起意，基於偽造私文書而行使，及意圖為自己不法所有之
    概括犯意聯絡，於九十三年七月二十三日十二時許，共同至彰化縣彰化市○○路
    ○段三六○號龍寶通信生活館，再由丙○○持前開甲○○身分證、健保卡冒充甲○○，並連續簽署「甲○○」之署押於台灣大哥大股份有限公司、和信電訊股份
    有限公司、遠傳電信股份有限公司、東信電訊股份有限公司等四家電信公司行動
    電話服務申請書或服務異動申請書、異動服務申請書上，申請可贈送手機之門號
    ，使店員陳軒漢陷於錯誤，而前後共交付五張晶片卡（門號分別為：00000
    00000號、0000000000號、0000000000號、0000
    000000號、0000000000號），及各門號所配送之手機予丙○○
    ，丙○○隨即於領卡領機簽收切結書上簽署「甲○○」之署押，據以證明已收取
    上開晶片卡及手機，足生損害於甲○○、陳軒漢及各門號之電信公司。丙○○、
    乙○○○復於同日十九時許，承上開犯意，共同至彰化縣彰化市○○路四十九號
    宏軍電信行，以相同方法由丙○○持前開甲○○身分證、健保卡冒充甲○○，並
    連續簽署「甲○○」之署押於東信電訊股份有限公司行動電話服務申請書，使店
    員王冠文陷於錯誤，而交付ＮＯＫＩＡ二一○○型手機一支及晶片卡（門號為：
    0000000000號），足生損害於甲○○、王冠文及東信電訊股份有限公
    司。丙○○、乙○○○詐得上開手機與門號後，進而使用上開冒名申請之門號：
    0000000000號、0000000000號、0000000000號
    、0000000000號、0000000000號晶片卡撥打行動電話（起
    訴書漏載門號：0000000000號、0000000000號、0000
    000000號部分），對於各該門號之電信公司施詐獲取免付費使用之利益（
    其中遠傳電信股份有限公司通話費為五千九百二十元，東信電訊股份有限公司通
    話費合計為三千一百二十八元，其餘電信公司均未結算帳單明細）。嗣經警查獲
    ，並扣得被告等犯罪所得之晶片卡一張（晶片序號：000000000000
    00000000）、ＮＯＫＩＡ二一○○型手機一支，及其餘與本案無關之晶
    片卡二十五張，始查知上情。
三、案經彰化縣警察局彰化分局報告臺灣彰化地方法院檢察署檢察官偵查起訴。
    理  由
一、被告等於準備程序中，就犯罪事實為有罪之陳述，且所犯係死刑、無期徒刑、最
    輕本刑為三年以上有期徒刑以外之罪，經本院合議庭依刑事訴訟法第二百七十三
    條之一第一項之規定，裁定由法官一人獨任進行簡式審判程序，先此敘明。
二、訊據被告乙○○○、丙○○對於上開犯罪事實均坦承不諱，核與被害人甲○○、
    陳軒漢、王冠文證述情節相符，復有晶片卡一張（晶片序號：00000000
    000000000000）及ＮＯＫＩＡ二一○○型手機一支扣案可資佐證。
    並有台灣大哥大股份有限公司門號：0000000000號行動電話服務申請
    書、同意書，東信電訊股份有限公司門號：0000000000號行動電話服
    務申請書，和信電訊股份有限公司門號：0000000000號行動電話服務
    申請書、門號：0000000000服務異動申請書，遠傳電信股份有限公司
    門號：0000000000號異動服務申請書，領卡領機簽收切結書，東信電
    訊股份有限公司門號：0000000000號行動電話服務申請書，台灣大哥
    大股份有限公司、和信電訊股份有限公司、遠傳電信股份有限公司、東信電訊股
    份有限公司雙向通聯資料各一份，現場照片影本六張附卷可稽，被告等犯行，均
    洵堪認定。
三、被告乙○○○先竊取被害人甲○○所有置於上開住宅門口工具箱內之螺絲起子一
    支，再以上開螺絲起子撬開被害人甲○○之住宅一樓之窗戶竊取皮包，係屬單一
    行為之接續進行，祇應論以一罪。上開螺絲起子（未扣案），客觀上質地堅硬可
    供兇器使用，且對人之身體、生命易生危險。核被告乙○○○如事實欄第一項所
    載：先竊取被害人甲○○所有之螺絲起子後，接續攜帶兇器，踰越安全設備，於
    夜間侵入住宅竊取被害人甲○○皮包（內有甲○○之身分證、健保卡及現金二千
    餘元）之行為，係犯刑法第三百二十一條第一項第三款、第二款、第一款之加重
    竊盜罪。被告乙○○○、丙○○如事實欄第二項所載：冒名申請手機及門號之行
    為，係犯刑法第二百十六條、第二百十條行使偽造私文書罪及第三百三十九條第
    一項之詐欺取財罪。被告乙○○○、丙○○使用詐得之門號晶片卡，撥打行動電
    話，對於各該門號之電信公司施詐獲取免付費使用之利益，另犯刑法第三百三十
    九條第二項之詐欺得利罪，公訴人就此部分原以被告等涉嫌違反電信法第五十六
    條第一項之盜用他人電信設備通信罪嫌提起公訴，惟嗣經公訴人於本院行準備程
    序時更正此部份起訴法條為刑法第三百三十九條第二項之詐欺得利罪（見本院卷
    第一０九頁），併此敘明。被告等偽造署押之行為，係偽造私文書行為之階段行
    為；偽造私文書後持以行使，其偽造之低度行為，應為行使之高度行為所吸收，
    均不另論罪，只論以行使偽造私文書罪。所犯多次行使偽造私文書、詐欺取財、
    詐欺得利三罪，各時間緊接，所犯罪名相同，顯各係基於概括犯意為之，各為連
    續犯，應各依刑法第五十六條加重其刑。被告等就行使偽造私文書罪、詐欺取財
    罪、詐欺得利罪部分，互有犯意聯絡及行為分擔，均為共同正犯，又被告所犯連
    續行使偽造私文書罪、連續詐欺取財罪、連續詐欺得利罪之間，有方法、目的之
    牽連關係，應從重依連續行使偽造私文書罪處斷。被告乙○○○所犯加重竊盜罪
    ，與連續行使偽造私文書罪之間，犯意各別，犯罪構成要件不同，應予分論併罰
    。末查被告乙○○○本案所犯加重竊盜罪部分，與其於本院九十三年訴字第一六
    九八號案件，所犯連續竊盜罪部分，二者時間差距三月，犯罪態樣顯然不同，顯
    係另行起意為之，並無連續犯之裁判上一罪關係，併此敘明。爰審酌被告等犯罪
    之動機、方法、手段、品行、智識程度、暨犯後坦承犯行態度良好等一切情狀，
    分別量處如主文所示之刑，被告乙○○○部分，並定其應執行之刑。扣案之晶片
    卡一張（晶片序號：00000000000000000000）、ＮＯＫＩ
    Ａ二一○○型手機一支，係被告乙○○○所有，因犯罪所得之物，業經被告乙○○○陳明在卷，應併予沒收。其餘由警方一併扣押之晶片卡二十五張，並無積極
    證據證明於本案有關，則宜由檢察官另行處理。如主文所示偽造之「甲○○」名
    義署押，應依刑法第二百十九條規定，沒收之。
據上論斷，應依刑事訴訟法第二百七十三條之一第一項、第二百九十九條第一項前段
，刑法第二十八條、第五十六條、第三百二十一條第一項第三款、第二款、第一款、
第三百三十九條第一項、第二項、第二百十六條、第二百十條、第五十五條、第五十
一條第五款、第三十八條第一項第三款、第二百十九條，罰金罰鍰提高標準條例第一
條前段，判決如主文。
本案經檢察官李毓珮到庭執行職務。
中      華      民      國      九十四      年    一    月    三十一    日
                                臺灣彰化地方法院刑事第三庭
                                    法        官
右正本證明與原本無異。
如不服本判決，應於判決送達後十日內向本院提出上訴狀( 須附繕本 )。
告訴人或被害人對於判決如有不服具備理由請求檢察官上訴者，其上訴期間之計算係
以檢察官收受判決正本之日期為準。
                                    法院書記官     陳  文  俊
中      華      民      國      九十四      年    一    月    三十一    日
中華民國刑法第三百二十一條
犯竊盜罪而有左列情形之一者，處六月以上、五年以下有期徒刑：
一  於夜間侵入住宅或有人居住之建築物、船艦或隱匿其內而犯之者。
二  毀越門扇、牆垣或其他安全設備而犯之者。
三  攜帶兇器而犯之者。
四  結夥三人以上而犯之者。
五  乘火災、水災或其他災害之際而犯之者。
六  在車站或埠頭而犯之者。
前項之未遂犯罰之。
中華民國刑法第三百三十九條
(普通詐欺罪)
意圖為自己或第三人不法之所有，以詐術使人將本人或第三人之物交付者，處五年以
下有期徒刑、拘役或科或併科一千元以下罰金。
以前項方法得財產上不法之利益或使第三人得之者，亦同。
前二項之未遂犯罰之。
中華民國刑法第二百一十六條
(行使偽造變造或登載不實之文書罪)
行使第二百十條至第二百一十五條之文書者，依偽造、變造文書或登載不實事項或使
登載不實事項之規定處斷。
中華民國刑法第二百十條
(偽造變造私文書罪)
偽造、變造私文書，足以生損害於公眾或他人者，處年以下有期徒刑。
